【裁判字號】    95,聲,1443
【裁判日期】    950912
【裁判案由】    返還擔保金
【裁判全文】
臺灣高雄地方法院民事裁定              95年度聲字第1443號
聲  請  人  丙○○
相  對  人  太囿菘環保有限公司
法定代理人  甲○○
相  對  人  乙○○○
上列當事人間聲請返還擔保金事件，本院裁定如下：
  主  文
本院民國九十五年度存字第二一七五號提存事件，聲請人所提存
之擔保金中國信託商業銀行無記名可轉讓定期存單新臺幣伍拾萬
元壹張（存單號碼︰0000000號），准予發還。
  理  由
一、按訴訟終結後，供擔保人證明已定20日以上之期間，催告受
    擔保利益人行使權利而未行使者，法院應依其聲請，以裁定
    命返還提存物或保證書，民事訴訟法第104 條第1 項第 3款
    定有明文。至所謂訴訟終結，在假扣押或假處分所供擔保之
    情形，因該擔保係為保障受擔保利益人因不當假扣押或假處
    分所受損害而設，倘執行法院已依假扣押或假處分裁定實施
    假扣押或假處分之執行，則在供擔保人撤回假扣押或假處分
    之執行前，受擔保利益人所受損害仍可能繼續發生，損害額
    既未確定，自無強令其行使權利之理。故在假扣押或假處分
    所供之擔保，供擔保人依民事訴訟法第106 條準用同法第10
    4 條第1 項第2 款規定，聲請以裁定命返還其擔保金之場合
    ，必供擔保人已撤回假扣押或假處分之執行，始得謂與民事
    訴訟法第104 條第1 項第3 款所定之「訴訟終結」相當，而
    得依該條款行使定期催告之權利。
二、聲請意旨略以：聲請人與相對人間請求給付票款事件，聲請
    人前遵本院民國95年度裁全字第3029號民事裁定，為擔保假
    扣押之實施，曾提供如主文所示之擔保金，並以本院95年度
    存字第2175號提存事件提存在案，嗣因雙方達成和解並經清
    償，已無假扣押之必要，聲請人已具狀聲請撤銷上開假扣押
    裁定及撤回假扣押執行程序，並經本院以95年度裁全聲字第
    150 號為撤銷假扣押之裁定確定，及於95年6 月6 日以95雄
    院隆民吉95執全字第1838號通知撤銷執行命令在案而告終結
    。聲請人復於95年6 月12日以高雄地方法院郵局第2037號存
    證信函，催告受擔保利益人即相對人於20日內行使權利，並
    於95年6 月14日送達相對人，相對人迄今仍未行使，爰聲請
    返還擔保物等語。
三、經查，聲請人主張之事實，業據其提出本院95年度裁全字第
    3029號假扣押裁定、95年度裁全聲字第150 號撤銷假扣押裁
    定、確定證明書、本院民事執行處撤銷執行命令通知、存證
    信函、收件回執、本院95年度存字第2175號提存書、國庫保
    管品收受證明書等為證，並經本院依職權調閱上開提存事件
    、假扣押執行事件、撤銷假扣押裁定事件等卷宗查核屬實，
    又相對人迄今並未行使權利，此亦有本院民事紀錄科查詢表
    附卷可參。則揆諸首揭說明，聲請人聲請返還提存之擔保金
    ，自無不合，應予准許。
四、依民事訴訟法第104條第1項第3款，裁定如主文。
中    華    民    國    95    年    9     月    12    日
                  民事第五庭  法  官  柯彩燕
正本係照原本作成。
如不服本裁定應於送達10日內向本院提出抗告狀，並繳納裁判費
新台幣1,000元。
中    華    民    國    95    年    9     月    12    日
                              書記官  王紀芸


司法院資訊處製作；財團法人民間司法改革基金會備份。
